# 求助陈老师有关于数字货币的问题

提问人：gsjk 时间：2019-08-12 15:51:21
陈老师好，遇到一个有关数字货币的会计核算问题咨询您。具体情况如下：
我公司投资了一家数字货币交易平台，持股比例不到 5%，新金融工具准则下把该项投资作为交易性金融资产核算。
前期，该数字货币平台发行了自己的平台币，但大部分未流通；近日，平台将其发行的一部分平台币（未流通部分）释放给我公司并愿意配合我公司完成变现。
变现的步骤大致如下：
1 、当前平台币已释放至公司员工在平台开立的个人钱包，因该平台暂时不支持开立公司钱包；
2 、平台帮忙寻找交易对手（个人）在场外完成平台币转换为 USTD（另外一种对标美元的数字货币，可在其他平台直接兑换为美元）的交易；
3 、公司在另外一个数字货币交易平台开立公司账户，用来接收上述 USTD 4 、公司在另外一个平台将 USTD 兑换为美元，并转至银行账户，至此完成变现。
公司当前的困惑在于这项收益变现后应当如何做账： 1 、内部讨论意见考虑将其作为投资分红或受赠所得处理，但当前被投资单位的财报其实是亏损的（因数字货币资产均为入表）并不支持其分红，因而我公司只能作为受赠所得确认为营业外收入； 2 、咨询的会计师给出的意见应确认为权益-资本公积，不会影响损益，未有明确理由。就这个问题，想请您给出一些建议，谢谢 ~

回答人：chenyiwei
1 、如何证明员工在平台开立的个人钱包中的平台币实际是归属于你公司的，你公司对此享有完整权利？
2 、你公司取得平台币时，发生了哪些成本？如果是无偿的，则为何能够无偿获得？
3 、该平台币的公允价值如何确定？是通过何种方式体现出来的？其与美元等现有的国家法定货币之间的关系如何确定？